台灣板橋地方法院刑事判決　　　　　　　　　　　　九十一年度易字第一二０二號
　　公　訴　人　台灣板橋地方法院檢察署檢察官
　　被　　　告　丙○○
　　　　　　　　甲○○
右列被告因侵占等案件，經檢察官提起公訴（九十年度偵字第二七一六號），本院判
決如左：
    主  文
丙○○意圖為自己不法之所有，而侵占離本人所持有之物，處罰金貳仟元，如易服勞
役，以佰元折算壹日。
甲○○寄藏贓物，科罰金貳仟元，如易服勞役，以佰元折算壹日。
    事  實
一、丙○○意圖為自己不法之所有，於民國（下同）八十九年十二月二十四日晚九時
    五十分許，行經台北縣中和市○○路○段附近路上，拾獲離乙○○所持有之先前
    於八十九年五月間，在不詳地點遭不詳姓名之人竊取之卡號000000000
    0000000號匯通銀行信用卡一張，竟予以侵吞入己。
二、被告甲○○前於八十五年間因肅清煙毒條例案件，經台灣士林地方法院判處有期
    徒刑四年確定，並於八十七年九月三日假釋出監，復於假釋期間更犯罪，經撤銷
    假釋仍執行殘刑一年十月七日，現正執行中（不構成累犯，起訴書誤為八十九年
    八月二十五日執行完畢）。猶不知悔改，其明知丙○○所持有之上開匯通銀行信
    用卡，係來不明之贓物，竟於八十九年十二月二十四日晚十時許，在台北縣中和
    市○○路○段附近，與丙○○會面後，受丙○○寄託上開匯通銀行信用卡，並加
    以藏放在手提包內。嗣於同（二十四）日晚十一時許，在台北市○○○路與萬大
    路口，經警路檢攔查由丙○○騎乘車號ＱＵＬ─九八三號輕型機車並搭載甲○○
    時，而查悉上情。
三、案經被害人乙○○訴由台北市政府警察局萬華分局報請台灣台北地方法院檢察署
    呈請台灣高等法院檢察署核轉台灣板橋地方法院檢察署檢察官偵查起訴。
    理  由
一、訊據被告甲○○矢口否認有前述寄藏贓物之犯行，並辯稱：查獲之乙○○匯通銀
    行信用卡，係丙○○拾獲的，交給伊，伊與丙○○準備要將此匯通銀行信用卡送
    至警察局，伊並無寄藏贓物之犯意云云；而被告丙○○於偵查中亦否認有侵占之
    犯意，並辯稱：伊要送交給警察局云云。經查：
    （一）查扣之信用卡號0000000000000000號之匯通銀行信用卡
          ，係乙○○所有，而於八十九年五月間，在不詳地點遭不詳姓名之人竊取
          之事實，業據被害人乙○○於警訊時指訴綦詳，並有贓物認領保管收據附
          卷可稽，故上開之匯通銀行信用卡係屬贓物無疑。
    （二）又被告甲○○分別於警訊及偵查時供稱：「‧‧‧是於八十九年十二月二
          十四日二十二時台北縣中和市○○路○段路上，是與朋友丙○○兩人相約
          要一起到萬華吃東西，那時丙○○從身上拿出匯通銀行信用卡說先寄放在
          我身上」、「‧‧‧他（指被告丙○○）就騎機車ＱＵＬ─四八三至中和
          來接我，說要請我去萬華吃東西，在中和市○○路時，我還未上機車前，
          丙○○手拿一張信用卡說，是他剛撿到的，先寄放在我手提包內，待去萬
          華吃東西時，再還給他（見台灣台北地方法院檢察署九十年度偵字第五二
          四號偵查卷第八頁反面及台灣板橋地方法院檢察署九十年度偵字第二七一
          六號偵查卷第十七頁反面）。況被告丙○○於台北縣中和市○○路○段附
          近拾獲已脫離乙○○所持有之匯通銀行信用卡，並於上址交給明知係邱正
          忠拾獲之被告甲○○，果如被告二人所言欲送交警察局，自可於中山路附
          近之警局報案即可，焉有於台北市○○○路與萬大路口為警攔查始發現上
          情之理。綜上所述，足見被告甲○○事後翻異前詞，所辯欲送交警局並無
          寄藏贓物之犯意云云及被告丙○○所稱欲送交警局，並無侵占之意乙節，
          均顯係飾卸諉責之詞，委無可採。罪證明確，被告二人犯行洵堪認定。
二、核被告丙○○所為，係犯刑法第三百三十七條之侵占離本人所持有之物之罪；而
    被告甲○○所為，則係犯同法第三百四十九條第二項寄藏贓物之罪。爰分別審酌
    被告二人之品行、智識程度及被告二人犯罪所生之危害以及被告二人犯罪後之態
    度等一切情狀，各量處如主文所示之刑，並皆諭知易服勞役之折算標準，以資懲
    儆。另公訴人認被告甲○○於八十九年八月二十五日有期徒刑執行完畢後五年內
    再犯本件之罪，請求依刑法第四十七條累犯之規定加重其刑乙節，經查；被告甲○○前於八十五年間因肅清煙毒條例案件，經台灣士林地方法院判處有期徒刑四
    年確定，並於八十七年九月三日假釋出監，復於假釋期間更犯罪，經撤銷假釋仍
    執行殘刑一年十月七日，現正執行中，有台灣高等法院檢察署刑案紀錄簡覆表在
    卷可徵。是以被告有期徒刑尚未執行完畢，故並無刑法第四十七條累犯加重其刑
    規定之適用，附此敘明。
三、至被告丙○○經合法傳喚無正當理由不到庭，本院認係應科罰金之案件，故不待
    其到庭逕行判決。
據上論斷，應依刑法第二百九十九條第一項前段、第三百零六條，刑法第三百三十七
條、第三百四十九條第二項、第四十二條第二項，罰金罰鍰提高標準條例第一條前段
、第二條，判決如主文。
本案經檢察官林俊峰到庭執行職務
中    華    民    國    九   十   一    年    七    月    十    九      日
                              台灣板橋地方法院刑事第二庭
                                  法  官  潘  長  生
右正本證明與原本無異。
如不服本判決，應於判決送達後十日內向本院提出上訴狀 (應附繕本) ，上訴於
臺灣高等法院。
                                  書記官  王  增  華
中      華      民      國      九十一      年    七    月  二 十 一    日
附錄本案論科刑法條
刑法第三百三十七條：
意圖為自己或第三人不法之所有，而侵占遺失物、漂流物或其他離本人所持有之物者
，處五百元以下罰金。
刑法第三百四十九條：
收受贓物者，處三年以下有期徒刑、拘役或五百元以下罰金。
搬運、寄藏、故買贓物或為牙保者，處五年以下有期徒刑、拘役或科或併科一千元以
下罰金。
因贓物變得之財物，以贓物論。
